【裁判字號】    89,易,1475
【裁判日期】    891005
【裁判案由】    違反公司法
【裁判全文】
臺灣臺北地方法院刑事判決                        八十九年度易字第一四七五號
    公  訴  人  臺灣臺北地方法院檢察署檢察官
    被      告  甲○○
右列被告因違反公司法案件，經檢察官聲請簡易判決處刑（八十九年度偵字第七一三
０號），本院認為不宜以簡易判決處刑，改依通常程序判決如左：
    主  文
甲○○公司負責人，違反公司不得經營登記範圍以外之業務之規定，處拘役參拾日，
併科罰金新臺幣參萬元，拘役如易科罰金，罰金如易服勞役，均以新臺幣玖佰元即銀
元參佰元折算壹日；緩刑貳年。
    事  實
一、甲○○擔任臺北縣新店市○○路二二六號一樓「信翔汽車有限公司」（下稱信翔
    公司），明知該公司之營業項目為：「各種汽車買賣業務」、「各種汽車五金材
    料、音響、輪胎、零件買賣業務」，並不包括汽車修護業務，仍自八十九年三月
    間某日起，迄八十九年三月二十三日止，在上址經營汽車修護業務，迄八十九年
    三月二十三日，在上址被臺北縣政府聯合查報小組稽獲。
二、案經經濟部移請臺灣臺北地方法院檢察署檢察官聲請簡易處刑判決，經本院改依
    通常程序審判。
    理  由
一、訊據被告甲○○矢口否認有何公訴人所訴之犯行，辯稱係客人要伊幫忙安裝等語
    。經查：（一）右揭事實業據檢察官於偵查中傳喚臺北縣政府聯合查報小組人員
    即證人戴長富訊問明確，戴長富並證稱現有一起降架，用以昇高汽車底盤，牆邊
    有櫃子，販賣零件、機油，並有活動扳手零散放在地上等語（見偵查卷宗第十六
    頁背面第七行至第十行），足認被告在現場確有從事汽車修護業務；（二）再查
    ，信翔公司登記所營事業項目為：「各種汽車買賣業務」、「各種汽車五金材料
    、音響、輪胎、零件買賣業務」，有該公司變更登事項卡一份，附於偵查卷宗可
    據（影本，見偵查卷宗第二頁），被告身為該公司負責人，應無不知所營業務項
    目不包括汽車修護業務之理；（三）此外，復有臺北縣政府聯合查報小組所製稽
    查違規商業活動現場紀錄表一份，附於偵查卷宗可據（影本，見偵查卷宗第五頁
    ），其登載內容，復與戴長富於檢察官偵查中所證述情節，及前開信翔公司變更
    登記事項卡所載情形相符，並經甲○○於稽查時，簽認無訛。本件事證明確，被
    告犯行堪予認定，應予依法論科。
二、核被告所為，係違反公司法第十五條第一項而犯同法第三項之經營公司登記範圍
    外業務罪。爰審酌被告前未曾受有期徒刑以上刑之宣告，有被告之臺灣高等法院
    檢察署刑案紀錄簡覆表一份在卷可憑，足認被告素行尚佳，且核其違法經營登記
    範圍以外之業務，時間未久，即被查獲，對社會秩序所生危害，尚非至鉅，本院
    斟酌前開情形，認為科處拘役參拾日，併科罰金新臺幣參萬元，應已足收警惕之
    效，及其犯罪之手段、犯後態度等一切情狀，量處如主文所示之刑，並諭知拘役
    易科罰金，及罰金易服勞役之折算標準，以示懲儆。末查，被告前未曾受有期徒
    刑以上刑之宣告，應認被告素行尚佳，有前開刑案紀錄簡覆表一份在卷可憑，此
    次犯罪之後，已將信翔公司歇業，現場未再經營汽車修護業，並張貼出租中等事
    實，業經本院命轄區警員前往查訪屬實，有臺北縣警察局新店分局回函一份暨附
    件現場照片四幀可查，足認被告已有悔意，經此刑之宣告，應認被告已無再犯之
    虞，其刑之宣告以暫不執行為適當，著併予宣告緩刑二年，以勵自新。
據上論斷，應依刑事訴訟法第四百五十二條、第二百九十九條第一項前段，公司法第
十五條第一項、第三項，刑法第十一條前段、第四十一條、第四十二條第二項、第七
十四條第一款，罰金罰鍰提高標準條例第二條，現行法規所定貨幣單位折算新臺幣條
例第二條，判決如主文。
本案經檢察官汪南均到庭執行職務
中      華      民      國    八十九    年      十      月      五      日
                                      臺灣臺北地方法院刑事第六庭
                                          法  官  黃程暉
右正本證明與原本無異。
如不服本判決，應於判決送達後十日內，向本院提出上訴狀。
                                          書記官  張華瓊
中      華      民      國    八十九    年      十      月      七      日
附錄本案論罪科刑法條全文
公司法第十五條第一、三項
公司不得經營登記範圍以外之業務。
公司負責人違反前二項規定時，各處一年以下有期徒刑、拘役或科或併科新臺幣十五
萬元以下罰金，並賠償公司因此所受之損害。


司法院資訊處製作；財團法人民間司法改革基金會備份。
